臺灣臺北地方法院民事判決　　　　　　　 94年度訴字第190號
原　　　告　甲○○
被　　　告　乙○○
訴訟代理人　鄭敏郎律師
上列當事人間返還不當得利事件，本院於九十四年十一月七日言
詞辯論終結，判決如下：
    主  文
被告應給付原告新台幣壹拾陸萬肆仟佰拾捌元，及自民國九
十三年十一月二日起至清償日止，按年息百分之五計算之利息。
並自民國九十三年十一月二十八日起至停止使用台北市○○區○
○段一小段五一八之二、五五七地號土地之日止，按月給付新台
幣貳仟陸佰貳拾陸元之租金。
原告其餘之訴駁回。
訴訟費用由被告負擔五分之一，餘由原告負擔。
本判決於原告以新台幣伍萬伍仟元整元供擔保後，得假執行。被
告如以新台幣壹拾陸萬肆仟佰拾捌元預供擔保或將其提存，
得免為假執行。
原告其餘假執行聲請駁回。
    事實及理由
一、原告起訴主張略以：緣被告係台北市○○區○○街73巷40弄
    2號5樓（下稱系爭建物）所有權人，系爭建物經鑑定結果：
    使用基地為台北市○○區○○段1小段518之2地號（下稱518
    之2），面積43.93平方公尺，系爭建物專有部分面積佔用該
    地號所有建物專有部分面積（141平方公尺）比例為15.25%
    ；同小段557地號（下稱557），面積19.85平方公尺，系爭
    建物專有部分面積佔用該地號所有建物專有部分面積（409
    平方公尺）比例為1.84%。系爭建物使用518之2、557土地（
    下稱系爭土地）其建築物與土地原非同一人，土地之於建築
    物即生不當得利債權，系爭土地518之2原告取得1/2權利、
    557原告取得1/3。則原告得請求518之2被告使用面積10.75
    平方公尺（15.25%*141*1/2=10.75）、557被告使用面積2.5
    1平方公尺（1.84%*409*1/3 = 2.51）。系爭土地每平方公
    尺申報地價518之2為00-00000（即76年每平方公尺23624元
    ，下同）、00-00000、00-00000、00-00000.2；557為00-00
    000、00-00000、00-00000、00-00000.4。本地區生活機能
    佳鄰近學校、市場、公園，平均土地使用租金每月每坪高達
    8102元，係原告依申報地價*10%請求金額之2.7倍，依目前
    房地產行情，依申報地價*10%核估不當得利金額，實屬偏低
    太多，縱依法定金額給付仍不足彌補原告損失。原告請求不
    當得利金額自79年12月12日起至93年10月27日止，按不當得
    利金額＝申報地價×佔用面積×佔用年數×10%計算。合計
    為54萬8916元；自93年10月28日起至被告終止使用系爭土地
    之日止，按月給付3282元。系爭土地原所有權人馮森（應有
    部分1/3）民國35年6月13日死亡而由唯一繼承人馮繼塗繼承
    ，馮繼塗將其系爭土地應有部分全部出售予原告，並將自79
    年12月13日起對系爭土地所生權益之債權全部讓與予原告。
    馮繼塗為馮森之唯一繼承人，馮繼塗於91年3月13日為系爭
    土地繼承登記申請，於93年11月完成繼承登記。馮森其繼承
    系統表敘明法定繼承人除馮繼塗外，有馮嘉齊（馮昭九郎、
    馮春生、馮榮子、馮君江、馮美代子、馮玉枝、馮九枝、馮
    秀英）、馮天助、（馮胡嫦娥、馮忠信）、馮阿四（馮水河
    ）、馮再興（陷大陸）、馮洪氏領，上開繼承人均於80年之
    前完成書面拋棄證明書，其中馮再興部分，原告自91年5月
    28日起經由台北市建成地政事務所五度函請財團法人海峽交
    流基金會後，始由該會於93年9月8日以（93）海德法字第03
    1162號函復地政事務所而完成馮繼塗繼承登記。另系爭土地
    518之2原所有權人馮櫻桃應有部分2/18及其母馮張絨應有部
    分1/18，82年7月5日馮張絨應有部分1/18全部由馮櫻桃繼承
    ，合計其應有部分1/6。於80年12月16日馮櫻桃將系爭土地
    518之2應有部分出售原告，並將自80年12月16日起對系爭土
    地所生一切權利包括債權及物權全部讓與予原告。原告自有
    權依民法第179條向被告請求。原告於93年10月27日以台北
    郵局39支局第1441號存證信函通知被告於5日內與原告聯絡
    ，應給付自80年起之不當得利土地使用費予原告，惟被告置
    之不理。對被告抗辯之陳述：馮繼塗、馮櫻桃證人均於鈞院
    94年度訴字第198號返還不當得利事件證稱「無與建商訂立
    合建契約」、「土地賣給原告，土地的事情都由原告來處裡
    ，包括權利義務」，故原告向被告要求相當於租金的不當得
    利債權於法有據。系爭建物係65年興建，馮森於土地使用同
    意書中所有權人欄蓋「馮森」印章，但馮森係35年6月13日
    死亡，證人馮繼塗、馮櫻桃證稱建商盜刻印章應為事實。馮
    繼塗亦證稱「建商沒有幫我們辦理繼承」，馮櫻桃證稱「建
    商沒有來找我（地主），我也沒分到房子」，可見建商只是
    純建屋，毫無取得土地所有權意圖。系爭建物之土地使用權
    同意書係依建築法第30條規定提供，乃為完成建築物而設，
    僅至使用執照之發放日止，其後，建物所有權人憑使用執照
    依土地登記規則第79條辦理建築物總登記，與土地使用權同
    意書無關。原告否認系爭土地係使用借貸關係。又被告主張
    民法第772條規定時效取得使用權，但有關不動產之時效取
    得，係以他人未經登記之不動產為成立要件，系爭土地並不
    適用。系爭土地或系爭建物從未同屬一人，系爭土地所有權
    人從未默許系爭建物繼續使用土地：被告所有建物來自於其
    父親馮棋榮之贈與，馮棋榮係67年12月2日購自另一地主馮
    文秀，未購買土地。因此本案地主與建商有糾紛，與被告均
    無涉。最高法院86年度台上字第238號判決，馮文秀（被繼
    承人馮佳崔）尚未依協議書履約，將土地過戶與原告，協議
    書所稱「四戶」係何四者之「四戶」尚未陳明，且與本案無
    關。80年重訴字第382號判決不可採，且不妨礙原告請求。
    被告故意不按公告現值購買系爭土地，意圖擴大原告損害，
    享受長期不付使用土地的不法利益，應不適用民法第126條
    有關5年時效抗辯。為此聲明被告給付原告54萬8916元，及
    自93年10月27日起至清償日止，按年息5%計算之利息。及自
    93年10月28日起至被告終止使用系爭土地之日止，按月給付
    原告3282元，及自應給付日之次月28日起至清償日止，按年
    息5%計算之利息。原告願提供擔保，請准宣告假執行。
二、被告則以：原告主張其不當得利請求權，係源自所有權人馮
    櫻桃及馮繼塗之債權讓與等云云；惟查被告使用系爭建物，
    乃合法取得者，而系爭建物又係合法興建，並經蓋有土地使
    用權同意書始興建，故應認系爭房屋興建時，土地所有人所
    出具之土地使用權同意書，即具將基地同意借貸用供建築，
    而成立無償之使用借貸之性質。且系爭房屋由興建完成迄今
    ，應有和平、公然、繼續使用基地之狀態事實存在，更足以
    推認被告有取得使用債權之意思，至因所使用者為不動產，
    而依民法第772條準用第770條10年期間之規定，亦已逾該法
    定期間，故被告應已依時效而取得使用權。故系爭建物占用
    基地自屬合法占用；被告之系爭房屋固係來自被告父親馮棋
    榮，而馮棋榮則係向地主馮文秀所購得，茲依所查得之資料
    ，馮文秀與原告曾因地價補償費涉訟，其中即有系爭房屋所
    座落之基地，依該判決理由所載「又協議書內表明『二、已
    建好房屋部分，屬馮水河、馮添進、馮文秀（三房代表）共
    四戶，由甲方自行辦理所有權移轉出售，唯乙方應配合辦理
    給予土地相當持分』等字樣，按當時所謂已建好房屋部分之
    土地為518、518-2、557等三筆土地」（詳如最高法院86年
    度台上字第2389號判決書）。而係依該協議書，原告應有依
    約辦理相當應有部分之土地予被告之義務，則不論原告是否
    已構成債務不履行，然原告均應繼受與馮文秀協議書之約定
    ，而無對被告請求不當得利之理。又系爭建物興建之初，俱
    有土地使用權同意書等文件（馮繼塗及馮櫻桃等人，固稱係
    建商盜刻印章者，惟如馮繼塗所稱，系爭建物興建時，其仍
    住於該處，若僅係委託建商代辦繼承登記，對其應繼承之土
    地，遭人擅蓋房屋，豈有不知情且不加阻止之理？故應認係
    渠等推諉之詞，並可推論斯時因合建分配不均及繼承登記手
    續繁雜，方未一併將建物及土地權一併移轉予買受人）。再
    者，鈞院80年度重訴字第382號民事判決已判決「被告馮繼
    塗應將其所有坐落台北市○○區○○段1小段518地號，面積
    56平方公尺應有部分3分之1土地所有權，其中應有部分256
    分之10所有權移轉登記予被告陳雲娥（葉松柏）後，再由被
    告陳雲娥移轉予原告范揚炳所有。…」，其中葉松柏即係建
    商，斯時馮繼塗對應移轉登記予各建物所有人之情並無爭執
    ，而僅抗辯地價稅之負擔或其就557地號並非單獨繼承爾；
    益彰馮繼塗等人證稱係建商盜刻印章興建系爭房屋乙節之證
    詞不實。則馮繼塗等原地主既與建商既為合建售屋，縱事後
    因分配不均及繼承登記不易，致未能同時辦理土地移轉登記
    予系爭房屋買受者，應認系爭房屋所有或使用人對坐落基地
    乃有正當使用權源，非無法律上原因而使用，被告與馮繼塗
    及馮櫻桃間自無任何不當得利可言。故原告請求其受讓自馮
    繼塗及馮櫻桃之不當得利債權，除已罹於時效者，已迭有抗
    辯外，應認被告對該等二人並未負有任何不當得利債務。另
    原告迄無說明馮櫻桃及馮繼塗究係何時為繼承登記？何時取
    得不當得利債權？更未對其如何就518-2及557地號土地各有
    2分之1及3分之1權利？原告主張馮繼塗為唯一繼承人，並附
    呈共同繼承人拋棄書為憑；惟查該些拋棄書之時間殆為70年
    或76年間立就，然馮繼塗確於鈞院80年度重訴字第382號審
    理陳稱「系爭557地號部分，被告之被繼承人馮森有11名繼
    承人，均未拋棄繼承，被告馮繼塗並非單獨繼承人，原告對
    其請求單獨辦理繼承登記，洵無理由，且土地繼承所需文件
    ，被告均已交予葉松柏，．．．．如認被告得單獨繼承，被
    告同意移轉登記。系爭土地518地號部分，被告同意辦理移
    轉登記」（詳判決書）；足徵馮繼塗於該訴訟中已為不實之
    供述，且可確認馮繼塗有與建商同意合建之事實，否則渠何
    須同意基地移轉登記予購屋者，故馮繼塗實無對被告主張有
    何不當得利債權可言。原告主張係受讓馮繼塗及馮櫻桃『因
    所有權對前項土地所生之一切權利．．』，則斯二人或可主
    張所有物返還請求（應視當時已為繼承登記否），惟被告僅
    係使用基地，並不能因此而取得所有權並獲致利益，因此當
    無因所有權而生之不當得利返還請求權，如此該二人又何能
    將不存在之權利移轉予原告？查原告所提證27、28土地登記
    謄本所示，於518-2地號，原告登記之權利範圍為60000分之
    7636（列印時間為94年8月8日）；557地號則為10000分之59
    （列印時間同上），原告各以2分之1及3分之1，作為其請求
    權之依據，顯違物權法定登記主義，而無足採。因此，原告
    於其請求逾土地登記權利範圍者，應認原告之請求，顯無理
    由。（馮繼塗因繼承取得518-2及557地號土地之時間均為93
    年11月15日，則其未為繼承登記前，亦無處分其權利予原告
    之可能）。原告於向馮櫻桃及馮繼塗（僅取得部分權利範圍
    ）取得系爭基地權利時，即知系爭土地均有如被告等之合法
    建物存在，顯無法就系爭土地為任何合理利用，並無任何可
    期待應得利益之損失；則原告於事後再為主張因被告等占用
    其土地，致其受有不能利用土地之損失，殊為矛盾，故應認
    原告並無受有損害之情事。查518-2地號土地之面積為141平
    方尺，原告之權利範圍為60000分之7636，其應有部分面積
    為17.9493平方公尺（依台北市建築師公會報告，38號建物
    專有部分占該地號面積為13.69平方公尺）；557地號面積為
    409平方公尺原告之權利範圍為10000分之59，應有部分面積
    為2.4131平方公尺（38號建物專有部分所占面積為48平方公
    尺）。而原告於台北市○○街73巷38號4樓所有建物一棟之
    事實（因其所有之518-2及557土地共有持分，既已移轉部分
    權利範圍予第三者，故自有先將之扣除之必要）。而依台北
    市建築師公會報告該38號建物占用518-2及557地號土地之比
    例各為4.75%及4.44%，原告顯有依比例扣減其應有之權利範
    圍，再為計算其可請求之權利，始符公平。為此聲明原告之
    訴駁回。如受不利判決，願供擔保請准予宣告免假執行。
三、協商兩造確認爭執事項如下：Ａ、不爭執事項：（一）被告
    所有坐落台北市○○路73巷42弄2號5樓建物（台北市○○區
    ○○段1小段654建號）係65年4月13日開工興建，66年6月15
    日竣工，建照號碼為65建（雙園）（東園）字第5號，興建
    時起造人名冊上有馮文秀列為起造人。被告前手馮棋榮於67
    年12月2日向馮文秀購買系爭建物及建物基地持分1/5所有權
    。（二）被告所有坐落台北市○○路73巷40弄2號5樓建物（
    654建號），面積63.78平方公尺，各該樓層建物共占用台北
    市○○區○○段1小段518之2地號43.93平方公尺，地上各樓
    層專有部分總面積為288.10平方公尺，比例為15.25%、557
    地號19. 85平方公尺，地上各樓層專有部分總面積為1080.5
    平方公尺，比例為1.84%。（三）台北市○○區○○段1小段
    518之2地號土地，面積141平方公尺，依據93年11月18日列
    印土地登記簿謄本記載原告權利範圍18之3。（四）台北市
    萬華區○○段○○段557地號土地，面積409平方公尺，依據
    93年12月13日列印土地登記簿謄本記載原告權利範圍10000
    之74。Ｂ、爭執事項：（一）原告系爭土地所有權之範圍？
    馮繼塗、馮櫻桃讓與之權利未移轉登記予原告前，原告可否
    對被告主張？(原告舉證)（二）馮文秀於申請建築執照提出
    起造人名冊，及馮棋榮於67年12月2日向馮文秀購買系爭建
    物及建物基地持分1/5所有權，馮文秀是否有權將系爭土地
    提供建物所有權人使用？(被告舉證)（三）被告有無不當得
    利？其數額為何？(原告舉證)茲分述如下：
四、原告系爭土地所有權之範圍？馮繼塗、馮櫻桃讓與之權利未
    移轉登記予原告前，原告可否對被告主張？原告主張馮繼塗
    於93年11月9日將其繼承馮森所有台北市○○區○○段1小段
    518之2、557等地號土地全部售予原告，其登記人得由原告
    指定，並同意自79年12月13日起對前項土地所生權益之債權
    ，全部讓與原告及馮櫻桃於94年4月25日將其所有台北市○
    ○區○○段1小段518之2地號土地全部售予原告，其登記人
    由原告指定，並同意自80年12月16日起因所有權對前項土地
    所生一切權利包括債權及物權，全部讓與原告。系爭土地51
    8之2馮森應有部分1/3，於93年11月15日馮繼塗辦理繼承登
    記取得應有部分1/3；馮櫻桃應有部分1/18，馮張絨應有部
    分1/18，馮櫻桃於82年7月5日辦理繼承登記取得應有部分3/
    18。系爭土地557馮森應有部分1/3，於93年11月15日馮繼塗
    辦理繼承登記取得應有部分1/3。則原告取得馮繼塗、馮櫻
    桃讓與518之2應有部分及其債權部分共為1/ 2；取得馮繼塗
    讓與557應有部分及其債權為1/3。業據原告提出經公證之債
    權讓與協議書、土地登記謄本及異動索引、繼承系統表暨繼
    承權拋棄書等件為證，堪信為真實。又馮繼塗既係馮森唯一
    繼承人，其餘繼承人均拋棄繼承；馮櫻桃亦係馮張絨唯一繼
    承人，渠等基於繼承取得權利（包括債權及物權）均讓與予
    原告，則原告受讓渠等繼承而來之權利，並不因渠等辦理繼
    承登記時間前後而有所影響。再者：原告基於馮繼塗及馮櫻
    桃讓與系爭土地應有部分及其基於繼承取得對他人之債權，
    如受有侵害，原告如就系爭土地已為應有部分移轉登記，自
    得本於所有權主張不當得利；如就系爭土地未辦理應有部分
    移轉，因馮繼塗及馮櫻桃已將基於繼承取得對第三人不當得
    利請求權讓與原告，原告為該債權讓與受讓人，亦得對第三
    人請求不當得利。被告抗辯，委無可採。
五、馮文秀於申請建築執照提出起造人名冊，及馮棋榮於67年12
    月2日向馮文秀購買系爭建物及建物基地持分1/5所有權，馮
    文秀是否有權將系爭土地提供建物所有權人使用？被告抗辯
    系爭建物興建時，土地所有人出具土地使用權同意書，即係
    將基地同意借貸用供建築，而成立無償使用借貸。且系爭建
    物興建完成迄今，應有和平、公然、繼續使用基地之狀態事
    實存在，足以推認被告有取得使用債權之意思，至因所使用
    者為不動產，而依民法第772條準用第770條10年期間之規定
    ，亦已逾該法定期間，故被告應已依時效而取得使用權。被
    告系爭建物來自被告父親馮棋榮，而馮棋榮則係向地主馮文
    秀所購得，馮文秀與原告曾因地價補償費涉訟，依該判決理
    由所載依該協議書，原告應有依約辦理相當應有部分之土地
    予被告之義務，原告應繼受與馮文秀協議書之約定，而無對
    被告請求不當得利之理。又依鈞院80年度重訴字第382號民
    事判決已判決「被告馮繼塗應將其所有坐落台北市○○區○
    ○段1小段518地號，面積56平方公尺應有部分3分之1土地所
    有權，其中應有部分256分之10所有權移轉登記予被告陳雲
    娥（葉松柏）後，再由被告陳雲娥移轉予原告范揚炳所有。
    …」，其中葉松柏即係建商，益彰馮繼塗等人證稱係建商盜
    刻印章興建系爭房屋乙節之證詞不實。則馮繼塗等原地主既
    與建商既為合建售屋，縱事後因分配不均及繼承登記不易，
    致未能同時辦理土地移轉登記予系爭房屋買受者，應認系爭
    房屋所有或使用人對坐落基地乃有正當使用權源，非無法律
    上原因而使用，被告與馮繼塗及馮櫻桃間自無任何不當得利
    可言。故原告請求其受讓自馮繼塗及馮櫻桃之不當得利債權
    ，除已罹於時效者，已迭有抗辯外，應認被告對該等二人並
    未負有任何不當得利債務。經查：（一）系爭建物興建時，
    土地所有人出具土地使用同意書，其出具土地使用同意書原
    因不一而足，如買賣、贈與、租賃等等均有可能，被告抗辯
    成立無償使用借貸，惟未舉證以實其說，尚不足採。（二）
    被告抗辯依民法第772條準用第770條取得使用債權，惟民法
    第770條、第772條係指物權而言，被告抗辯取得使用債權，
    亦屬無據。（三）被告抗辯其父馮棋榮向地主馮文秀所購得
    ，馮文秀與原告曾因地價補償費涉訟，原告應繼受與馮文秀
    協議書之約定及本院80年度重訴字第382號民事判決已判決
    「被告馮繼塗應將其所有同小段518地號土地應有部分移轉
    陳雲娥（葉松柏）後，再由陳雲娥移轉予范揚炳所有。馮繼
    塗等與建商既為合建售屋，縱事後因分配不均及繼承登記不
    易，致未能同時辦理土地移轉登記予系爭房屋買受者，應認
    系爭房屋所有或使用人對坐落基地乃有正當使用權源者。暫
    不論被告抗辯上開判決是否確定，基於民事訴訟法第400條
    規定判決既判力並不及於第三人，被告並非該判決之當事人
    或繼受人，則無基於該判決而主張其有正當權源。再者：基
    於債權相對性原則，被告並無受讓債權，亦非債權之當事人
    ，無從基於他人之債權關係而對原告為主張，此部分抗辯，
    亦不足採。（四）被告抗辯原告請求不當得利已罹於時效，
    按民法第126條利息、紅利、租金、贍養費、退職金及其他
    一年或不及一年之定期給付債權，其各期給付請求權，因五
    年間不行使而消滅。則原告請求相當於租金之不當得利請求
    權亦有五年時效之適用，原告主張應適用15年時效委無足採
    。原告於93年10月27日寄發存證信函予被告請於文到5日內
    與原告聯絡，並於93年11月5日提起調解，經調解不成立，
    進而為本件訴訟，則原告得請求相當於租金之不當得利自88
    年10月28日起算部分尚未罹於時效，逾此請求，則因已消滅
    時效而無請求權。
六、被告有無不當得利？其數額為何？原告取得馮繼塗、馮櫻桃
    讓與518之2應有部分及其債權部分共為1/ 2；取得馮繼塗讓
    與557應有部分及其債權為1/3。業據前述。又系爭土地518
    之2面積為141平方公尺，系爭建物專有部分面積佔用該地號
    所有建物專有部分面積比例為15.25%；系爭土地557面積為
    409平方公尺，系爭建物專有部分面積佔用該地號所有建物
    專有部分面積比例為1.84%。被告抗辯原告已出售同棟38號4
    樓房地，應扣除該部分云云。惟查：依據台北市建築師公會
    鑑定報告書所載係依各建物對於全部建物所佔比例而為計算
    ，原告上開應有部分減少，然應分攤佔有原告系爭土地之建
    物所佔比例則相對增加，因此，就系爭建物而言，其應分擔
    之應有部分比例並無變更，被告抗辯應予扣除，容有誤會。
    又被告系爭建物佔用系爭土地致原告無法利用其土地而受有
    損害，被告抗辯原告未受有損害亦無足取。原告得請求518
    之2被告使用面積10.75平方公尺（15.25%* 141*1/2=10.75
    ）、557被告使用面積2.5 1平方公尺（1.84% *409*1/3 =2.
    51）。系爭土地每平方公尺申報地價518之2為00-00000、00
    -00000.2；557為00-00000、00-00000.4。又基地租金之數
    額，除以基地申報地價為基礎外，尚須斟酌基地之位置，工
    商業繁榮之程度，承租人利用基地之經濟價值及所受利益等
    項，並與鄰地租金相比較，以為決定，並非必達申報總地價
    年息百分之十最高額。最高法院68年台上字第3071號判例參
    照。查系爭土地鄰近學校、市場、公園、生活機能尚佳，惟
    因屬老舊社區○街道較為狹窄，增值較為有限，系爭建物係
    5樓，被告係供居住使用等情，本院認為依申報地價8%請求
    租金較為適當。綜上，原告請求被告自88年10月28日起至93
    年10月27日止之租金為16萬4338元（公式為每年申報地價x.
    08x面積x時間，再將各年度計算加總，小數點以下四捨五入
    ，詳如附表）及自寄發存證信函後5日之翌日即93年11月2日
    起至清償日止，按年息5%計算之遲延利息。另自93年10月28
    日起至被告停止使用系爭土地之日止，按月給付2626元租金
    （公式同前，此部分尚無遲延，不生遲延利息問題）予原告
    ，洵屬有據，應予准許。逾此請求，為無理由，應予駁回。
    兩造陳明願供擔保，聲請宣告假執行或免為假執行，經核原
    告勝訴部份，合於法律規定，爰分別酌定相當之擔保金額宣
    告之；原告其餘假執行之聲請，因訴之駁回而失所依據，不
    予准許。
七、因本案事證已臻明確，兩造其餘主張陳述及所提之證據，均
    毋庸再予審酌，附此敘明。
八、結論：原告之訴為一部有理由，一部無理由，依民事訴訟法
    第79條、第390條第2項、第392條第2項，判決如主文。
中　　華　　民　　國　　94　　年　　11　　月　　21　　日
                  民事第四庭    法　官　薛中興
以上正本係照原本作成
如對本判決上訴，須於判決送達後20日內向本院提出上訴狀
中　　華　　民　　國　　94　　年　　11　　月　　21　　日
                    　　　　　　書記官　薛德芬
附表：
年度  518之0   000
 00    0000    0000
 00   00000    0000
 00   00000    0000
 00   00000    0000
 00   00000    0000
 00   00000    0000
合計 000000   00000  000000
